臺灣高等法院臺中分院民事裁定　100年度非抗字第104號
再抗告人　洪睿荃
相 對 人　林坊謙
上列再抗告人因與相對人間本票裁定事件，對於民國100年1月31
日臺灣臺中地方法院所為裁定（100年度抗字第6號），提起再抗
告，本院裁定如下：
    主  文
再抗告駁回。
再抗告程序費用由再抗告人負擔。
    理  由
一、本件相對人執原法院卷附本票聲請裁定准予強制執行，原法
    院於民國（下同）99年12月14日，以99年度司票字第444號
    裁定准許，再抗告人對之聲明不服，經原法院於100年1月31
    日以100年度抗字第6號裁定駁回其抗告，再抗告人對之再為
    抗告，其再抗告意旨略以：本票執票人依票據法第123條規
    定聲請法院裁定許可對發票人強制執行，固僅依非訟事件程
    序以審查強制執行許可與否，並無確定實體法上法律關係存
    否之效力，但仍須查是否與事實相符，本件系爭本票並非出
    於自由意志簽發，相對人並無實體債權，原裁定竟予核准，
    顯然適用法規有誤為此提起再抗告等語。
二、按非訟事件，對於抗告法院之裁定再為抗告，僅得以其適用
    法規顯有錯誤為理由。非訟事件法第45條第3項定有明文。
    所謂適用法規顯有錯誤，係指確定裁判違背法規或現存判例
    解釋者，或抗告法院所為之裁定，就其取捨證據自行確定之
    事實，適用法規所持法律上判斷顯有錯誤而言。經查：
    (一)本票執票人依票據法第123條規定，聲請法院裁定許可對
      發票人強制執行，係屬非訟事件，此項聲請之裁定及抗告
      法院之裁定，僅依非訟事件程序，以審查強制執行許可與
      否，並無確定實體上法律關係存否之效力，如發票人就票
      據債務之存否有爭執時，應由發票人提起確認之訴，以資
      解決。又票據法第123條規定，旨在加強本票之索償性，
      即使本票執票人得利用便捷之非訟程序，達到求償之目的
      ，以助長本票之流通。
    (二)本件相對人所執原法院卷附本票，符合票據法第123條規
      定之本票應記載事項，並屆到期日，相對人之追索權亦未
      喪失，其符合本票之形式要件，為有效之本票，原法院司
      法事務官因而裁定准予強制執行，經核於法並無違誤。再
      抗告人雖謂本件本票非出於自由意志所為，故票據債權並
      不存在云云，係屬實體法上之爭執，非訟法院並不能加以
      審酌，應由再抗告人另行提起訴訟，以資救濟。再抗告意
      旨仍執陳詞，指摘原裁定不當，求予廢棄，為不合法，應
      予駁回。
三、據上論結，本件再抗告為不合法。依非訟事件法第46條，第
    21條，民事訴訟法第495條之1第2項、第444條第1項、第95
    條、第78條，裁定如主文。
中    華    民    國   100    年    3     月    11    日
                民事第六庭    審判長法  官  袁再興
                                    法  官  陳賢慧
                                    法  官  吳惠郁
以上正本係照原本作成。
不得抗告。
                                    書記官  陳宜屏
中    華    民    國   100    年    3     月    11    日